# 数字化媒介如何入账合适？陈版主

提问人：lileihome 时间：2012-01-13 19:19:53
请教陈版，本公司是以报纸发行的传媒行业，本年度本公司花费了 200 万元做了个数字化媒介（将本公司发行的第一份报纸至 2011 年末所发行的报纸内容全部做到一个光盘里）， 现在我想了解对这个支出 200 万元是作为费用处理还是作为长期待摊费用处理还是作为无形资产处理？

回答人：chenyiwei
做出这个媒介之后准备如何使用？其中所包含的经济利益将如何实现？

回答人：chenyiwei
回复 lileihome 的帖子
如果仅为本单位自行存档使用，并不对外开放收费查询服务，或者制作成光盘公开出售，或者以其他方式为本企业带来经济利益的，应当予以费用化处理。